# 为什么要投资收益与子公司利润分配等项目抵销呢？

提问人：baibing_132 时间：2021-04-26 14:24:20
投资收益与子公司利润分配等项目抵销
借：投资收益
少数股东损益
年初未分配利润
贷：提取盈余公积
向股东分配利润
年末未分配利润
这笔抵销分录，借 投资收益 少数股东损益 并未调整到子公司利润表，用来调整子公司股东权益变动表的吗？

回答人：chenyiwei
该分录中对投资收益的调整是在模拟权益法调整的基础上，冲销模拟权益法的影响；对少数股东损益的调整则会影响归母净利润。所以对合并利润表都会有影响。